【裁判字號】    97,抗,681
【裁判日期】    970625
【裁判案由】    聲請定應執行之刑
【裁判全文】
臺灣高等法院臺中分院刑事裁定           97年度抗字第681號
抗  告  人
即受刑人    甲○○
上列抗告人因聲請定應執行刑案件，不服臺灣台中地方法院中華
民國97年5月12日裁定（97年度聲字第1920號）提起抗告，本院
裁定如下：
    主  文
抗告駁回。
    理  由
一、抗告意旨略以：原裁定附表（下稱附表）編號1所示之案件
    ，抗告人已執行完畢，而原裁定未查即將之與其他案件合併
    定應執行之刑，認事用法顯有違誤，爰依法提起抗告，請求
    撤銷原裁定，毋須定應執行之刑等語。
二、按刑法第50條規定，裁判確定前犯數罪者，併合處罰之。數
    罪併罰，有二裁判以上者，依刑法第51條之規定，定其應執
    行之刑，同法第53條定有明文。如「二裁判以上數罪，縱其
    中一部分已執行完畢，如該數罪尚未全部執行完畢，因與刑
    法第54條，及司法院院字第1304號解釋所謂僅餘一罪之情形
    有別，自仍應依刑法第53條之規定，定其應執行之刑」。又
    「定應執行之刑，應由犯罪事實最後判決之法院檢察官聲請
    該法院依法裁定之，不能因犯罪之一部分所科之刑業經執行
    完畢，而認檢察官之聲請為不合法，予以駁回。至已執行部
    分，檢察官於指揮執行時應如何處理？係另一問題，應由檢
    察官於指揮執行時扣除之，與定應執行刑之裁定無涉」。此
    有最高法院81年度台抗字第464號、82年度台抗字第313號、
    88年度台抗325號裁判意旨可資參照。是以，裁判確定前所
    犯之數罪，依法應併合處罰，有二裁判以上者，並應依法定
    其應執行刑，縱其中一部份刑罰已執行完畢者亦同，先此敘
    明。
三、經查，抗告人犯如附表編號1所示之施用第一級毒品罪，經
    臺灣台中地方法院於95年6月6日以95年訴字第673號判決判
    處有期徒刑1年2月，並於95年7月3日確定在案，嗣經裁定減
    為有期徒刑7月在案；而抗告人於95年7月3日判刑確定前又
    因犯如附表編號2所示之罪（犯罪日期為95年5月30日），被
    判處如附表編號2所列之刑確定（嗣經裁定減為有期徒刑2月
    在案），雖其中附表編號1所示之罪，業於97年3月19日徒刑
    執行完畢，有臺灣高等法院被告前案紀錄表在卷可稽。然抗
    告人所犯之上開2罪既非全部執行完畢，依上說明，自仍應
    依刑法第53條之規定，定其應執行之刑。故原裁定就抗告人
    所犯上開2罪，依減刑後所處有期徒刑7月、2月，依修正前
    刑法第51條第5款、刑法第53條等規定，裁定定應執行有期
    徒刑9月，尚無不合。抗告意旨所為指摘，並無理由，依法
    應予駁回。
四、據上論斷，應依刑事訴訟法第412條裁定如主文。
中    華    民    國    97    年    6    月    25     日
            刑事第十一庭  審判長法  官  陳  朱  貴
                                法  官  胡  文  傑
                                法  官  何  志  通
上列正本證明與原本無異。
如不服本裁定，應於裁定送達後五日內向本院提出再抗告狀。
                                書記官  高  麗  淇
中    華    民    國    97    年    6    月    25     日


司法院資訊處製作；財團法人民間司法改革基金會備份。
